Minutes et répertoires du notaire Léon Émile BUCAILLE, 2 janvier 1910 - 3 février 1937 (étude XXXIV)
Archives nationales (France)
- Minutes de Léon Émile BUCAILLE, 2 janvier 1910 - 3 février 1937; MC/ET/XXXIV/1600 - MC/ET/XXXIV/1873
  - Minutes. 1913, 1er février - 15 mars, 1er février - 15 mars 1913; MC/ET/XXXIV/1624
    - Vente d'un fonds de commerce par Charles Simon, pharmacien, demeurant 62, rue de la Chaussée-d'Antin, à Ernest Latour, pharmacien,demeurant 6, rue de Bagnolet., 27 février 1913 - 28 mars 1913; MC/ET/XXXIV/1624
      acte de vente; Simon, Charles; Latour, Ernest; pharmacien; Chaussée-d'Antin (rue de la); Bagnolet (rue de)
    - Prorogation de bail par Louis Marcelin Mortier, propriétaire, demeurant à Neuilly-sur-Seine, au profit de Jules Maurice Barroux, tapissier, demeurant 84, rue Saint-Lazare., 28 février 1913; MC/ET/XXXIV/1624
      bail; Mortier, Louis Marcelin; Barroux, Jules maurice; tapissier; Saint-Lazare (rue); Neuilly-sur-Seine (Hauts-de-Seine)
    - Liquidation et partage des communautés et succession de Marie Aimée Félicie Bourdault et Léon Louis Bidault, son époux., 1er mars 1913 - 26 février 1914; MC/ET/XXXIV/1624
      À la suite: dépôt de compte complémentaire, 26 février 1914.
      liquidation; partage; Bourdault, Marie Aimée Félicie; Bidault, Léon Louis
    - Liquidation et partage des communauté et succession de Victor Jules Pettré, défunt époux de Jeanne Aurélie Fehrenbach, sans profession, demeurant à Neuilly-sur-Seine., 3 mars 1913 - 9 juin 1913; MC/ET/XXXIV/1624
      À la suite: partage complémentaire, 9 juin 1913.
      liquidation; partage; Pettré, Victor Jules; Fehrenbach, Jeanne Aurélie; Neuilly-sur-Seine (Hauts-de-Seine)
    - Compte de bénéfice d'inventaire de la succession de François Delorme., 4 mars 1913 - 17 mars 1913; MC/ET/XXXIV/1624
      À la suite: approbation de compte de bénéfice d'inventaire Delorme, 17 mars 1913.
      compte; Delorme, François
    - Procuration par la société des "Produits Céramiques de Nod-sur-Seine" à Louis Gorge, comptable., 5 mars 1913; MC/ET/XXXIV/1624
      procuration; Gorge, Louis; comptable
    - Inventaire après décès de Louis Émile Rodrigue., 7 mars 1913; MC/ET/XXXIV/1624
      inventaire après décès; Rodrigue, Louis Émile
    - Cahier des charges pour la vente d'un fonds de commerce en faillite, la société "Guinet et Cie" dont le siège est 1, rue Saulnier., 7 mars 1913 - 11 avril 1913; MC/ET/XXXIV/1624
      À la suite: adjudication à Monsieur Ferré, 18 mars 1913; dépôt d'état de marchandises et matériel, 11 avril 1913.
      cahier des charges; Saulnier (rue)
    - Cahier des charges pour la vente d'un fonds de commerce en faillite, la société "A. Fuchs et H. Binz", situé 12, rue Papillon., 7 mars 1913 - 15 mai 1913; MC/ET/XXXIV/1624
      À la suite: adjudication à la société "Poupar et Weiss", 18 mars 1913; dépôt d'état du matériel et marchandises, 15 mai 1913.
      cahier des charges; Papillon (rue)
    - État liquidatif des reprises de Marie Louise Blétry, épouse d'Adolphe Marie Roland de Mieux de Morchesne, sans profession, tous deux demeurant 119, rue de la Pompe., 7 mars 1913; MC/ET/XXXIV/1624
      À la suite: procès-verbal de lecture, même jour.
      Blétry, Marie Louise; Mieux de Morchesne, Adolphe Marie de; Pompe (rue de la)
    - Procuration par la société "les Fils de A. Deutsch" à Jean Pierre Manheimer, employé, demeurant 50, rue de Châteaudun, et Charles Gaston Tiphaine, employé, demeurant même rue et numéro., 7 mars 1913; MC/ET/XXXIV/1624
      procuration; Manheimer, Jean Pierre; Tiphaine, Charles Gaston; Châteaudun (rue de)
    - Donation par Sébastien Schmitt, tenant pension de famille, demeurant 9, avenue Mac-Mahon, à Barbe Ebener, son épouse., 7 mars 1913; MC/ET/XXXIV/1624
      donation; Schmitt, Sébastien; Ebener, Barbe; hôtelier; Mac-Mahon (avenue)
    - Donation par Barbe Ebener à Sébastien Schmitt, tenant pension de famille, demeurant 9, avenue Mac-Mahon, son époux., 7 mars 1913; MC/ET/XXXIV/1624
      donation; Ebener, Barbe; Schmitt, Sébastien; hôtelier; Mac-Mahon (avenue)
    - Prêt conditionnel par la liquidation de la "Banque Hypothécaire de France" à la société des "Immeubles du Champ-de-Mars-Grenelle"., 8 mars 1913 - 31 mars 1913; MC/ET/XXXIV/1624
      À la suite: réalisation dudit prêt, 31 mars 1913.
      liquidation
    - Prêt conditionnel par le Crédit Foncier de France à la société des "Immeubles du Champ-de-Mars-Grenelle"., 8 mars 1913 - 31 mars 1913; MC/ET/XXXIV/1624
      À la suite: réalisation, 31 mars 1913.
    - Dépôt judiciaire du testament d'Étienne (dit en famille Stéphane) Niepce, inspecteur de 1ère classe des eaux et forets en retraite, demeurant 10, avenue Percier., 12 mars 1913; MC/ET/XXXIV/1624
      dépôt de pièces; testament; Niepce, Étienne; inspecteur; Percier (avenue)
    - Dépôt judiciaire du testament de Marie Joséphine Eugénie Octavie Chabrou, épouse de Pierre Charles Égide Favreau., 13 mars 1913 - 21 juillet 1913; MC/ET/XXXIV/1624
      À la suite: dépôt d'envoi en possession, 21 juillet 1913.
      dépôt de pièces; testament; Chabrou, Marie Joséphine Eugénie Octavie; Favreau, Pierre Charles Égide
    - Mainlevée par Louis Perret, négociant en tulles et dentelles, demeurant 35, rue du Sentier, à Jacques Karfiol et Berthe Gulix, son épouse, tous deux demeurant 66, rue du Faubourg-Montmartre., 12 mars 1913; MC/ET/XXXIV/1624
      mainlevée; Perret, Louis; Karfiol, Jacques; Gulix, berthe; négociant; Sentier (rue du); Faubourg-Montmartre (rue du)
    - Mainlevée par Lazare Simon, teinturier, demeurant 52, rue Turbigo, à Julie Renard, veuve Barroux, ancienne teinturière, demeurant 39, rue Fontaine., 10 mars 1913; MC/ET/XXXIV/1624
      mainlevée; Simon, Lazare; Renard, Julie; teinturier blanchisseur; Turbigo (rue de); Fontaine (rue)
    - Inventaire après décès d'Étienne (dit en famille Stéphane) Niepce, inspecteur de 1ère classe des eaux et forêts en retraite, demeurant 10, avenue Percier., 8 mars 1913; MC/ET/XXXIV/1624
      inventaire après décès; Niepce, Étienne; inspecteur; Percier (avenue)
    - Mainlevée de nantissement par Eugène Philippe Lucand, maître de pension, demeurant à Saint-Mandé, à Monsieur Kraft, demeurant à Saint-Mandé., 11 mars 1913; MC/ET/XXXIV/1624
      mainlevée; Lucand, Eugène Philippe; Kraft, M.; Saint-Mandé (Val-de-Marne)
    - Procuration par les consorts Vauthier à François Henri Bucher, principal clerc de notaire, demeurant 11, rue Roquépine., 11 mars 1913; MC/ET/XXXIV/1624
      procuration; Bucher, François Henri; clerc de notaire; Roquépine (rue)
    - Vente par Gabrielle Émilie Antoinette Sabatier, vicomtesse de Bernis, propriétaire, demeurant à Nice, divorcée de Pierre Ponce Raymond Anne Paul Joseph Pierre de Bernis, vicomte de Marsac, à Jules Lavirotte, architecte, demeurant 3, square Rapp., 12 mars 1913; MC/ET/XXXIV/1624
      acte de vente; architecte; Sabatier de Bernis, Gabrielle Émilie Antoinette; Marsac de Bernis, Pierre Ponce Raymond Anne Paul Joseph Pierre de; Lavirotte, Jules; Rapp (square); Nice (Alpes-Maritimes)
    - Dépôt des statuts et déclaration de souscription et de versement de la société anonyme "Musée Album" représentée par Jean Marie Henri Cloquemin, employé de banque, demeurant 23, rue de la Bienfaisance., 14 mars 1913 - 4 avril 1913; MC/ET/XXXIV/1624
      À la suite: dépôt de copies de procès-verbaux d'assemblées générales constitutives, 4 avril 1913.
      dépôt de pièces; déclaration; Cloquemin, Jean Marie Henri; Bienfaisance (rue de la)
    - Réitération de cession de bail par Eugène Strohl (dit Meyercord), industriel, demeurant 52, avenue de la République, à Jean Marie Paul Alphonse Offant, industriel, demeurant 52 avenue de la République., 14 mars 1913; MC/ET/XXXIV/1624
      À la suite: prorogation de bail par la compagnie d'assurances sur la vie "La France" à Monsieur Offant, 7 et 14 mars 1913.
      cession; bail; République (avenue de la); Strohl, Eugène; Offant, Jean Marie Paul Alphonse
    - Liquidation et partage des communauté et succession Debrou., 14 mars 1913 - 7 juin 1913; MC/ET/XXXIV/1624
      À la suite: constatation d'emploi concernant Madame Gonin d'Ambrières, 7 juin 1913.
      liquidation; partage; Debrou, M.
    - Bail par la compagnie d'assurances sur la vie "La France" à Monsieur Villedieu, ingénieur des arts et manufactures, demeurant 12, rue Michel-Chasles., 14 mars 1913; MC/ET/XXXIV/1624
      bail; ingénieur; Michel-Chasles (rue)
    - Procuration par Anne Marie Habert, sans profession, demeurant à Survilliers, veuve d'Eugène Louis Aubergé, à François Félix Habert, son père, propriétaire, demeurant 14, rue Moncey., 15 mars 1913; MC/ET/XXXIV/1624
      procuration; Habert, Anne Marie; Aubergé, Eugène Louis; Habert, François Félix; Moncey (rue); Survilliers (Val-d'Oise)
    - Vente par la société anglaise "The Renard Road and Rail Transport Corporation Limited", représenté par Herbert Arthur Grimsdick, secrétaire demeurant à Londres, à la société "Astra" dont Marcel Thomas, propriétaire, demeurant 22 bis, rue Jouffroy est l'administrateur délégué., 15 mars 1913 - 26 novembre 1917; MC/ET/XXXIV/1624
      À la suite: quittance partielle par Monsieur et Madame Laurent, 5 février 1914; quittance définitive, 26 novembre 1917.
      acte de vente; Grimsdick, Herbert Arthur; Thomas, Marcel; secrétaire; administrateur; Jouffroy (rue); Londres (Royaume-Uni)
    - Cession de baux et de promesses de vente par la société anglaise "The Renard Road and Rail Transport Corporation Limited", représenté par Herbert Arthur Grimsdick, secrétaire demeurant à Londres, à la société "Astra" dont Marcel Thomas, propriétaire, demeurant 22 bis, rue Jouffroy est l'administrateur délégué., 15 mars 1913; MC/ET/XXXIV/1624
      cession; bail; acte de vente; Jouffroy (rue); Londres (Royaume-Uni); secrétaire; administrateur; Grimsdick, Herbert Arthur; Thomas, Marcel
  - Minutes. 1913, 16 mars - 30 avril, 16 mars - 30 avril 1913; MC/ET/XXXIV/1625
    - Procuration par Henriette Anne Marie Michel, comtesse de Chaumont de Quitry, propriétaire, épouse de Louis Joseph Eugène, comte de Chaumont de Quitry, propriétaire, tous demeurant à Saint-Cloud, à François Mulaton, agent de change, demeurant 117, rue Réaumur., 17 mars 1913; MC/ET/XXXIV/1625
      procuration; agent de change; Réaumur (rue); Saint-Cloud (Hauts-de-Seine); Michel de Chaumont de Quitry, Henriette Anne Marie; Chaumont de Quitry, Louis Joseph Eugène de; Mulaton, François
    - Procuration par Marguerite Ida Caroline Raba, à Henry Deutsch de la Meurthe, industriel, son époux, tous deux demeurant 4, place des États-Unis., 17 mars 1913 - 23 mai 1913; MC/ET/XXXIV/1625
      À la suite: autre procuration, 23 mai 1913.
      procuration; Etats-Unis (place des); Raba, Marguerite Ida Caroline; Deutsch de la Meurthe, Henry
    - Procuration par Anne Marie Marguerite Adèle Gallet, rentière, demeurant 9, rue de Berlin, veuve en premières noces de François Henry Habert, et en secondes noces de Charles Gustave Habert, à Henri Bucher, principal clerc de notaire, demeurant 11, rue Roquépine., 18 mars 1913; MC/ET/XXXIV/1625
      procuration; clerc de notaire; Berlin (rue de); Roquépine (rue); Gallet, Anne Marie Marguerite Adèle; Habert, François Henry; Habert, Charles Gustave; Bucher, Henri
    - Procuration par Anne Marie Marguerite Adèle Gallet, rentière, demeurant 9, rue de Berlin, veuve en premières noces de François Henry Habert, et en secondes noces de Charles Gustave Habert, à Félix François Habert, son fils, propriétaire, demeurant 3, rue d'Amsterdam., 18 mars 1913; MC/ET/XXXIV/1625
      procuration; Berlin (rue de); Amsterdam (rue d'); Gallet, Anne Marie Marguerite Adèle; Habert, François Henry; Habert, Charles Gustave; Habert, Félix François
    - Réitération de cession de bail par Adeline Gourlet, propriétaire, demeurant 12, boulevard Barbès, veuve de Félix Caillat, à Eugène Martin et Juliette Lévêque, son épouse, tous deux demeurant 35, rue Poissonnière, et bail par la compagnie d'assurances sur la vie "La France", auxdits Martin., 18 mars 1913 - 10 octobre 1918; MC/ET/XXXIV/1625
      À la suite :cession par Monsieur et Madame Martin à Monsieur et Madame Soulillet, 6 février 1914; cession de bail par Monsieur et mdame Soulillet à l'union des coopératives, 10 octobre 1918.
      bail; Barbès (boulevard); Poissonnière (rue); Gourlet, Adeline; Caillat, Félix; Martin, Eugène; Levêque, Juliette
    - Bail par la compagnie d'assurances sur la vie "La France", à Pierre Fabien Proupa, marchand de vins, demeurant 22, rue de Tocqueville., 18 mars 1913 - 6 novembre 1919; MC/ET/XXXIV/1625
      À la suite: cession de bail par Monsieur Proupa à madame david, et intervention de la compagnie d'assurances "La France", 6 novembre 1919.
      bail; commerçant; Tocqueville (rue de); Proupa, Pierre Fabien
    - Vente d'un fonds de commerce par Marius Théraube, ancien négociant, et Juliette Daugeron, son épouse, tous deux demeurant 7, rue des Lavandières-Sainte-Opportune, à Charles Louis Tordeux, employé de chemin de fer, et Marie Agnès Marguerite Tournemiche, son épouse, tous deux demeurant 122, rue Nationale., 18 mars 1913 - 22 janvier 1914; MC/ET/XXXIV/1625
      À la suite: mainlevée par Monsieur Théraube au profit de Monsieur et Madame Tordeux, 22 janvier 1914.
      acte de vente; négociant; Lavandières-Sainte-Opportune (rue des); Nationale (rue); Théraube, Marie; Daugeron, Juliette; Tordeux, Charles Louis; Tournemiche, Marie Agnès Marguerite
    - Inventaire après décès de Louis Mendel et de son épouse., 18 mars 1913; MC/ET/XXXIV/1625
      inventaire après décès; Mendel, Louis
    - Vente par Charles Schvaller, employé, et Marie Augusta Bonhomme, son épouse, tous deux demeurant à Asnières, à Alfred Charles Marin Étourneau, architecte, et Léonie Servelle, son épouse, tous deux demeurant 49, faubourg Poissonnière., 18 mars 1913; MC/ET/XXXIV/1625
      acte de vente; architecte; Asnières-sur-Seine (Hauts-de-Seine); Faubourg-Poissonnière (rue du); Schvaller, Charles; Bonhomme, Marie Augusta; Étourneau, Charles Marin; Servelle, Léonie
    - Cahier des charges à la requête des consorts Vauthier, concernant une propriété à Nogent-sur-Marne., 19 mars 1913 - 12 juin 1913; MC/ET/XXXIV/1625
      À la suite: procès-verbal de dire, 14 avril 1913; adjudication au profit de Monsieur Petit, 22 avril 1913; quittance par Madame veuve Vauthier et ses enfants à Monsieur Petit, 12 juin 1913.
      cahier des charges; Nogent-sur-Marne (Val-de-Marne)
    - Reconnaissance de dette par Alexandre Bourdier, éditeur, phototypeur, demeurant à Versailles, au profit d'Eugène Bourdier, doreur sur bois, demeurant 21, rue de Courcelles., 20 mars 1913 - 8 mai 1920; MC/ET/XXXIV/1625
      À la suite: translation de garantie, 8 mai 1920.
      reconnaissance; éditeur; Courcelles (rue de); Versailles (Yvelines); Bourdier, Alexandre; Bourdier, Eugène
    - Promesse de vente par Pierre Louis Auguste Delaunay-Belleville, ancien lieutenant d'artillerie, administrateur de la société des automobiles Delaunay-Belleville, demeurant 134 avenue Malakoff, à Henriette Anne Marie Michel, comtesse de Chaumont de Quitry, propriétaire, épouse de Louis Joseph Eugène, comte de Chaumont de Quitry, tous deux demeurant à Saint-Cloud., 26 mars 1913; MC/ET/XXXIV/1625
      promesse; officier (armée); administrateur; Malakoff (avenue de); Saint-Cloud (Hauts-de-Seine); Delaunay-Belleville, Pierre Louis Auguste; Michel de Chaumont de Quitry, Henriette Anne Marie; Chaumont de Quitry, Louis Joseph Eugène de
    - Procès-verbal d'ouverture de liquidation de reprises de Marie Eugénie Petitdemange, sans profession, épouse de Jacques Wolff, représentant de commerce, tous deux demeurant 23, rue des Mathurins., 27 mars 1913; MC/ET/XXXIV/1625
      procès-verbal; Mathurins (rue des); Petitdemange, Marie Eugénie; Wolff, Jacques
    - Cession de bail par Léon François Prévost, boulanger, et Clémence Marguerite Casse, son épouse, tous deux demeurant 181, rue des Pyrénées, à Alfred Théophile Defrenne, boulanger, et Victorine Marie Preux, son épouse, tous deux demeurant 39, boulevard de Strasbourg, et prorogation par Albert Alphonse Marie Joseph comte de Reilhac, propriétaire, demeurant 16, rue de Marignan., 27 mars 1913; MC/ET/XXXIV/1625
      cession; bail; boulanger; Pyrénées (rue des); Strasbourg (rue de); Marignan (rue de); Prévost, Léon François; Casse, Clémence Marguerite; Defrenne, Alfred Théophile; Preux, Victorine Marie; Reilhac, Albert Alphonse Marie Joseph de
    - Réquisition de certificat de propriété par les héritiers de Pauline Lévy, veuve de Monsieur Kalmus dit Calmann-Lévy., 27 mars 1913; MC/ET/XXXIV/1625
      certificat; Lévy, Pauline; Calmann-Lévy, Kalmus
    - Procuration par Camille Lacoste, ingénieur, demeurant 12, rue Surcouf, à Jules Fayollet, ingénieur conseil, demeurant 18, rue Mogador., 27 mars 1913; MC/ET/XXXIV/1625
      procuration; ingénieur; Surcouf (rue); Mogador (rue de); Lacoste, Camille; Fayollet, Jules
    - Donation par Anne Pinnel, à Otto Théodore Korner, propriétaire, son époux, tous deux demeurant à Courbevoie., 28 mars 1913; MC/ET/XXXIV/1625
      donation; Courbevoie (Hauts-de-Seine); Pinnel, Anne; Korner, Otto Théodore
    - Donation par Otto Théodore Korner, propriétaire, à Anne Pinnel, son épouse, tous deux demeurant à Courbevoie., 28 mars 1913; MC/ET/XXXIV/1625
      donation; Courbevoie (Hauts-de-Seine); Korner, Otto Théodore; Pinnel, Anne
    - Notoriété après décès de Charles Gustave habert, secrétaire honoraire de la Compagnie des Chemins de Fer de Paris à Lyon, et à la Méditérranée, demeurant 9, rue de Berlin., 28 mars 1913; MC/ET/XXXIV/1625
      notoriété; secrétaire; Berlin (rue de); Habert, Charles Gustave
    - Procuration par Berthe Blum, sans profession, demeurant à Strasbourg, à François Henri Bucher, principal clerc de notaire, demeurant 11, rue Roquépine., 29 mars 1913; MC/ET/XXXIV/1625
      procuration; clerc de notaire; Strasbourg (Bas-Rhin); Roquépine (rue); Blum, Berthe; Bucher, François Henri
    - Dépôt judiciaire du testament de Joseph Lejet, gardien de la paix, demeurant à Sevran., 1er avril 1913 - 22 juillet 1913; MC/ET/XXXIV/1625
      À la suite: renonciation à legs par Madame veuve Lejet, 22 juillet 1913.
      dépôt de pièces; testament; Lejet, Joseph; Sevran (Seine-Saint-Denis)
    - Contrat de mariage entre René Alexis Marchand, ingénieur dessinateur, demeurant à Montrouge, et Henriette Louise Favaron, sans profession, demeurant 2, rue Lecourbe., 1er avril 1913 - 25 avril 1913; MC/ET/XXXIV/1625
      À la suite: dépôt de la copie de l'acte de mariage, 25 avril 1913.
      contrat de mariage; ingénieur; dessinateur; Lecourbe (rue); Marchand, René Alexis; Favaron, Henriette Louise; Montrouge (Hauts-de-Seine)
    - Dépôt judiciaire du testament de Jean-Baptiste Fontenit, rentier, décédé en son domicile du 10, boulevard des Italiens le 2 juin 1874., 2 avril 1913; MC/ET/XXXIV/1625
      À la suite: autres dépôts le 2 avril 1913.
      dépôt de pièces; testament; Fontenit, Jean-Baptiste; Italiens (boulevard des)
    - Notoriété après décès de Louise Anne Chanoine, épouse de Jean Louis Léonard Joseph Boisson, tous deux demeurant à Vanves., 3 avril 1913; MC/ET/XXXIV/1625
      notoriété; Chanoine, Louise Anne; Boisson, Jean Louis Léonard Joseph; Vanves (Hauts-de-Seine)
    - Cession de brevet par Camille Lacoste, ingénieur demeurant 12, rue Surcouf, à la société anonyme des établissements Nieuport., 5 avril 1913; MC/ET/XXXIV/1625
      cession; ingénieur; Surcouf (rue); Lacoste, Camille
    - Concession de licence par Camille Lacoste, ingénieur demeurant 12, rue Surcouf, à la société anonyme des établissements Nieuport., 5 avril 1913; MC/ET/XXXIV/1625
      cession; Lacoste, Camille; ingénieur; Surcouf (rue)
    - Vente d'un terrain par Marie Jenny Duchesne, sans profession, demeurant à Asnières, veuve de Paul Antoine Mourot, et ses enfants, à Arthur Tuleu, propriétaire demeurant à Pierrefitte., 4 avril 1913; MC/ET/XXXIV/1625
      acte de vente; Duchesne, Marie Jenny; Mourot, Paul Antoine; Tuleu, Arthur; Asnières-sur-Seine (Hauts-de-Seine); Pierrefitte-sur-Seine (Seine-Saint-Denis)
    - Contrat de mariage entre Pierre Mével, ingénieur électricien, demeurant à Nancy, et Louise Marie Madeleine Schmitt, sans profession, demeurant 9, avenue Mac-Mahon., 5 avril 1913; MC/ET/XXXIV/1625
      contrat de mariage; Mével, Pierre; Schmitt, Louise Marie Madeleine; ingénieur; électricien; Mac-Mahon (avenue); Nancy (Meurthe-et-Moselle)
    - Décharge par les consorts Boisson, de la somme conservée sur le montant du prêt consenti par le Crédit foncier de France à Jean Louis Léonard Joseph Boisson, employé et Louise Anne Chanoine, son épouse, tous deux demeurant avenue de la Motte-Piquet, et Jeanne Marie Hugon, sans profession, demeurant à Asnières, veuve de Jean Louis Boisson., 7 avril 1913; MC/ET/XXXIV/1625
      décharge; Boisson, Jean Louis Léonard Joseph; Chanoine, Louise Anne; Hugon, Jeanne Marie; Boisson, Jean Louis; La-Motte-Picquet (avenue de); Asnières-sur-Seine (Hauts-de-Seine)
    - Notoriété après décès de Maurice Alfred Picard, membre de l'Institut, vice-président du Conseil d'État, ancien ministre de la Marine, demeurant 12, cité Vanneau., 9 avril 1913 - 15 novembre 1913; MC/ET/XXXIV/1625
      À la suite: notoriété rectificative, 15 novembre 1913.
      notoriété; ministre; Picard, Maurice Alfred; Vanneau (rue)
    - Procuration par la société "les Établissements Polenc frères" à Aimé Joseph Larrat, représentant desdits établissements, demeurant 92, rue Vieille-du-Temple., 9 avril 1913; MC/ET/XXXIV/1625
      procuration; Larrat, Aimé Joseph; Vieille-du-Temple (rue)
    - Donation par Catherine Blanchard à Auguste François Joseph Vauthier, marchand de vins, son époux, tous deux demeurant 38, rue Étienne-Marcel., 10 avril 1913; MC/ET/XXXIV/1625
      donation; Blanchard, Catherine; Vauthier, Auguste François Joseph; commerçant; Etienne-Marcel (rue)
    - Donation par Auguste François Joseph Vauthier, marchand de vins, à Catherine Blanchard, son épouse, tous deux demeurant 38, rue Étienne-Marcel., 10 avril 1913; MC/ET/XXXIV/1625
      donation; Vauthier, Auguste François Joseph; Blanchard, Catherine; Etienne-Marcel (rue); commerçant
    - Cahier des charges pour la vente d'une créance dépendant de la faillite Demontreuil., 10 avril 1913 - 30 septembre 1913; MC/ET/XXXIV/1625
      À la suite: adjudication au profit de Monsieur Vieux, 25 avril 1913; mainlevée par Monsieur Vieux à Monsieur Bonnafoux, 26 avril 1913; quittance faillite Demontreuil à Bonnafoux, 30 septembre 1913.
    - Cahier des charges pour la vente de créances dépendant de la faillite Vaillant., 10 avril 1913 - 25 avril 1913; MC/ET/XXXIV/1625
      À la suite: adjudication à Monsieur Fauillet, 25 avril 1913; déclaration de command à Monsieur Honnet, 25 avril 1913.
    - Cahier des charges pour la vente de créances dépendant de la faillite Portalier., 10 avril 1913 - 16 mai 1913; MC/ET/XXXIV/1625
      À la suite: non adjudication, 25 avril 1913; cession à Monsieur Feuillet, 16 mai 1913.
    - Procuration par Pauline Émilie Catherinet de Rancey, veuve de Charles Joseph Lambert, propriétaire, demeurant 117, avenue des Champs-Élysées, à Henri Jean Louis Legrand, architecte demeurant 27, rue de l'Université., 11 avril 1913; MC/ET/XXXIV/1625
      procuration; Rancey, Pauline Émilie Catherine de; Lambert, Charles Joseph; Legrand, Henri Jean Louis; architecte; Champs-Elysées (avenue des); Université (rue de l')
    - Renonciation à bénéfice d'inventaire par Henri Édouard Méhaline, tapissier, demeurant 64, avenue de Saint-Mandé., 11 avril 1913; MC/ET/XXXIV/1625
      renonciation; tapissier; Saint-Mandé (avenue de); Méhaline, Henri Édouard
    - Notoriété après décès de Félicie Julie Isabelle Berthélémy, sans profession, demeurant 28, boulevard Bonne-Nouvelle, épouse de Jean Marie François Joseph Gabalde., 14 avril 1913; MC/ET/XXXIV/1625